臺灣新竹地方法院刑事判決　　　　　　　 96年度訴字第693號
公　訴　人　臺灣新竹地方法院檢察署檢察官
被　　　告　乙○○
上列被告因竊盜案件，經檢察官追加起訴（96年度偵字第3913號
），被告於本院準備程序進行中，先就被訴事實為有罪之陳述，
本院依簡式審判程序判決如下：
    主  文
乙○○竊盜，處有期徒刑月；如易科罰金，以新臺幣壹仟元折
算壹日。又共同竊盜，處有期徒刑月；如易科罰金，以新臺幣
壹仟元折算壹日。又行使偽造私文書，足以生損害於他人，處有
期徒刑月；如易科罰金，以新臺幣壹仟元折算壹日。應執行有
期徒刑陸月；如易科罰金，以新臺幣壹仟元折算壹日。
    事  實
一、乙○○前因竊盜案件，經本院於民國96年5月3日以96年度竹
    東簡字第54號判決判處拘役55日、55日，定應執行刑為拘役
    95日，復犯竊盜罪，由本院於96年5月18日以96年度易字第
    186號判決判處有期徒刑6月確定，又因竊盜案件，經本院於
    96年5月30日以96年度竹簡字第731號判決判處有期徒刑3月
    、3月，定執行刑為有期徒刑4月確定，竟又犯竊盜罪，由本
    院於96年10月19日以96年度易字第502號判決判處有期徒刑2
    年（以上案件均尚未執行完畢，不構成本案累犯）。詎仍不
    知悔改，意圖為自己不法之所有，於96年5月3日凌晨3時許
    ，在新竹縣竹東鎮○○路80巷口，以自備鑰匙開啟羅新照所
    有車號JW-4577號自用小貨車車門並啟動引擎後駛離，行竊
    得手後供已駛用。旋於同日與曾正豪（由檢察官另行偵查中
    ）共同意圖為自己不法之所有，駕駛上開竊得之自用小貨車
    搭載曾正豪前往新竹縣芎林鄉五龍工業區不詳地點無人居住
    大門未鎖之工廠，開啟工廠大門後進入（侵入他人建築物部
    分未據告訴），徒手竊取重量約40公斤之飲水機、鋁條等白
    鐵製品得手。再於同日上午6時43分許，以竊得之自用小貨
    車載運竊得之飲水機、鋁條等白鐵製品至新竹縣芎林鄉○○
    路○段之二呆資源回收廠，以新臺幣（下同）3,300元價格出
    售予不知情之甲○○，惟因恐竊盜犯行遭警查緝，另基於行
    使偽造私文書之犯意，於當日上午7時10分許，在二呆資源
    回收廠之收貨記錄表上填載出賣日期「5/3」、出賣時間「7
    :10 」、出賣人姓名及身分證字號「莊德智、J0000000」、
    駕駛車輛車號「JW -4577」、貨物品名「白鐵」、數量(kg)
    「40」，金額「3,300」後，在出賣人簽名欄偽造「莊德智
    」署名1枚，持交予甲○○行使之，使甲○○誤信前開白鐵
    係「莊德智」出售，足以生損害於甲○○。嗣經警調閱二呆
    資源回收廠監視錄影畫面，循線於96年7月5日上午7時30分
    許，在新竹新芎林鄉○○村○○路○段437號前為警查獲曾正
    豪，再循線查獲乙○○。
二、案經新竹縣警察局竹東分局報請臺灣新竹地方法院檢察署檢
    察官偵查起訴。
    理  由
一、前揭犯罪事實，業據被告乙○○於警詢偵查及本院審理時坦
    承不諱（見96年度偵字第3913號卷第12頁反面-14頁、56頁
    反面-57頁、63反面-64頁、本院96年10月26日簡式審判筆錄
    ）；核與證人曾正豪警偵訊時之陳述一致（見同上偵卷第5
    頁反面-7頁、68頁反面-69頁）。並有被害人羅新照、甲○
    ○警詢之指述足憑（分見同上偵卷第18頁、第20-22頁）。
    此外，復有羅新照出具之贓物認領保管單、車號JW-4577號
    自用小貨車之車輛尋獲電腦輸入單、二呆收貨記錄表、二呆
    資源回收廠內之監視錄影畫面（見同上偵卷第第23頁反面、
    第24頁、第26頁、第30-25頁）在卷可資佐證，本案事證明
    確，被告犯行堪以認定，應依法論科。
二、核被告行竊車號JW-4577號自用小貨車、飲水機及鋁條等白
    鐵製品，所為均係犯刑法第320條第1項之普通竊盜罪；另其
    偽造莊德智名義之收貨記錄表，核係犯刑法第216條、第210
    條之行使偽造私文書罪。被告與曾正豪間，就行竊飲水機、
    鋁條等白鐵製品部分，有犯意聯絡及行為分擔，為共同正犯
    。被告所犯上開3罪，犯意各別，行為互殊，應予分論併罰
    。爰審酌被告犯罪後均坦承犯行，態度尚稱良好，惟其所為
    對於被害人造成相當之損害及不便，已有竊盜案件繫屬法院
    ，竟不知悛悔，因施用毒品需用款項，即多次行竊他人財物
    販賣得款，又為免遭警查緝而偽造收貨記錄表，兼衡其生活
    狀況、品行、智識程度、犯罪之動機、目的、手段、竊取財
    物之價值等一切情狀，分別量處如主文所示之刑，並定其應
    執行刑，及均諭知易科罰金之折算標準。竊車所用之鑰匙，
    業遭被告丟棄，故不為沒收之諭知，附此敘明。
據上論斷，應依刑事訴訟法第273條之1第1項、第299條第1項前
段，刑法第28條、第216條、第210條、第320條第1項、第51條第
5款、第41條第1項前段，刑法施行法第1條之1第1項、第2項前段
，判決如主文。
中　　華　　民　　國　　96　　年　　11　　月　　9 　　日
                  刑事第五庭    法　官　吳靜怡
以上正本證明與原本無異。
如不服本判決，應於送達後10日內向本院提出上訴狀。
中　　華　　民　　國　　96　　年　　11　　月　　9 　　日
                                書記官　馮玉玲
附錄本案論罪科刑法條全文
中華民國刑法第210條（偽造變造私文書罪）
偽造、變造私文書，足以生損害於公眾或他人者，處5年以下有
期徒刑。
中華民國刑法第216條（行使偽造變造或登載不實之文書罪）
行使第210條至第215條之文書者，依偽造、變造文書或登載不實
事項或使登載不實事項之規定處斷。
中華民國刑法第320條（普通竊盜罪、竊佔罪）
意圖為自己或第三人不法之所有，而竊取他人之動產者，為竊盜
罪，處5年以下有期徒刑、拘役或5百元以下罰金。
意圖為自己或第三人不法之利益，而竊佔他人之不動產者，依前
項之規定處斷。
前二項之未遂犯罰之。
